【裁判字號】    98,重訴,265
【裁判日期】    981202
【裁判案由】    損害賠償
【裁判全文】
臺灣臺北地方法院民事判決             98年度重訴字第265號
原      告  恒崴企業有限公司
法定代理人  己○○
訴訟代理人  陳憲鑑律師
複代理人    李智陽律師
被      告  甲○○○（台灣）股份有限公司
法定代理人  乙○○○
訴訟代理人  翁焌旻律師
複代理人    高志明律師
複代理人    楊雅萍律師
上列當事人間請求損害賠償事件，本院於民國98年11月23日言詞
辯論終結，判決如下：
    主  文
原告之訴及假執行之聲請均駁回。
訴訟費用由原告負擔。
    事實及理由
一、原告主張：
    (一)原告與被告間簽署有總經銷合約書（下稱系爭合約書），
      由其總經銷代理被告之日立（HITACHI ）品牌投影機系列
      及投影機相關備品，合約期間自民國97年4 月1 日起至98
      年3 月31日止，為期一年，且雙方合作已有14年之期間。
      雙方在合作期間內對日立品牌投影機的廣告事宜，雖未明
      文約定於系爭合約書內，惟曾有過口頭約定，每年兩次由
      被告提撥每次新臺幣（下同）150 萬元，一年合計300 萬
      元的日立品牌投影機廣告預算，廣告預算的執行分為上（
      4 至9 月）、下半年度（10至3 月）執行，雙方訂約後，
      被告每年均執行提撥廣告費用以刊登日立投影機廣告，廣
      告文案原係由原告與廣告公司設計，刊登在原告所希望刊
      登的廣告刊物上，並由被告支付廣告費用；嗣後雖改由被
      告自行找廣告公司執行，但文案的設計仍然由原告參與設
      計及審核後刊登於廣告刊物上，前開雙方約定之日立投影
      機廣告均有執行迄至97年上半年度。詎料，被告卻於雙方
      97年度之總經銷合約執行至一半之際，即計劃於98年3 月
      31日合約到期後不再續約，並於97年12月5 日發函原告表
      示於98年3 月31日合約到期後，表明將不再繼續兩造間之
      總經銷關係，而被告為收回日立品牌投影機之總經銷權利
      及有利於98年3 月31日後自行營業銷售，被告竟未依照系
      爭合約書行之多年口頭約定執行日立投影機的廣告義務，
      拒不執行在97年下半年度之廣告預算，顯已有損及原告總
      經銷業務銷售之權利。
    (二)又被告自決定於總經銷合約到期後不再續約之時，即於雙
      力合約尚未到期之期間，違反系爭合約書第11條約定之保
      密義務，逕自對外宣稱原告之日立品牌投影機總經銷權利
      及業務即將終止，並私自展開業務行為，拜訪原告之經銷
      商，為其於總經銷合約終止後就日立品牌投影機及投影機
      相關備品之銷售業務預做銷售，甚至告知其等原告之經銷
      成本，導致原告之經銷商不願再購買日立品牌投影機及投
      影相關備品，原告難以經營銷售相關業務。就此，原告於
      97年第4 季銷售業務與96年同期相較、及98年第1 季銷售
      業務與97年同期相較均有嚴重衰退，原告於97年第4 季及
      98年第1 季相加銷售量僅有817 台，相較於96年第4 季及
      97年第1 季相加銷售2933台，減少2116台之銷售量，合計
      業績減少9104萬313 元，並以行業別其他家庭電器批發之
      18％毛利率為計算，原告受有1638萬7256元所失利益之損
      害。另就被告前開違約情形嚴重影響原告業績甚鉅情形，
      經原告於98年1 月25日寄發三重郵局第00057 號存證信函
      ，請被告勿再違反總經銷合約約定私自為業務行為，並儘
      快提出下半年度之廣告預算費用，被告則於98年2 月4 日
      寄發台北建北郵局第424 號存證信函稱未有任何違反合約
      之行為。
    (三)是以，被告違反總經銷合約逕自預約銷售業務，且未依約
      執行97年下半年度之廣告費，業經原告查證屬實，致原告
      受有損失。為此，爰依債務不履行之法律關係，並依民法
      第227 條規定及總經銷合約書第11條約定，請求被告負不
      完全給付之損害賠償責任。並聲明：
      1.被告應給付原告1638萬7256元，及自起訴狀繕本送達翌
        日起至清償日止，按年息5 ％計算之利息。
      2.願供擔保，以代釋明，請准宣告假執行。
二、被告則以：
    (一)被告從未以其他書面或口頭約定有提供原告廣告預算之契
      約義務，且依一般常理與經驗法則，倘本件兩造欲將此一
      年提供高達300 萬元之廣告預算給付，納入系爭合約書之
      契約義務範圍內，自應就此重要事項於系爭合約書中加以
      明文約定，惟於系爭合約書內並無任何約定廣告預算給付
      義務條款，顯見雙方間就系爭合約書確實未有任何廣告預
      算之契約合意。復依據兩造於97年訂定系爭合約書前，就
      日立品牌投影機設備之銷售事宜所訂定之買賣合約書，雙
      方僅於85年9 月23日之買賣合約書第8 條約定，設有類似
      提供廣告預算義務之條款，然就其他買賣合約書及系爭合
      約書，雖部分設有被告無對價關係之單方給付約定，惟無
      任何明文約定被告應提供所謂廣告預算之義務，顯見雙方
      自86年3 月20日重行簽訂買賣合約書起，即有意將所謂提
      供廣告預算，排除於契約義務範圍之外，故雙方已確實認
      知，被告於系爭合約書有效期間內，不負依任何廣告預算
      之提供義務。況被告公司品牌投影機及相關設備之廣告行
      銷，悉由持有被告100 ％股權之訴外人日商株式會社日立
      製作所決定，並由日商株式會社日立製作所編列預算予以
      執行，被告並無任何決行權限，自不可能能與原告達成契
      約合意，將此廣告預算給付納為系爭合約書之契約義務範
      圍。又縱認被告往年曾提供廣告預算以行銷日立品牌之投
      影機，此至多僅屬被告為經營該公司之品牌、增加銷售業
      績所為之行銷努力，並使販售該品牌投影機之原告亦間接
      享有該行銷之利益而已，顯與被告應負之契約義務無涉。
    (二)被告並無違反系爭合約書，亦無於系爭合約書終止前對原
      告之下游經銷商宣稱系爭合約書即將終止，或為任何預做
      銷售、告知原告之經銷成本之行為。至被告開發營業部副
      理丙○拜訪經銷商，亦僅單純為了解市場銷售情形，而非
      預做銷售或告知原告經銷成本；而經銷商之所以得知原告
      與被告間的關係可能發生變化乙情，實際上亦係原告公司
      營業部副理戊○○自行告知經銷商，或係原告自行釋放訊
      息予經銷商，自與被告無關。是被告並無違反系爭合約書
      第4 條及第11條規定。
    (三)又關於原告所主張計1638萬7256元之銷售利益損失，實係
      因原告於97年下半年度以及98年上半年度，因無法提供經
      銷商充足之日立品牌投影機貨源，而且明顯要求經銷商將
      銷售策略重心放至原告另經營之三洋品牌投影機所致，亦
      即日立品牌投影機於97年下半年度以及98年上半年度銷售
      量衰退，實係原告有意操作之結果，與所謂被告有無提供
      廣告預算間毫無因果關係，更遑論被告根本無原告所稱之
      違約行為，自無須負損害賠償責任。
    (四)並聲明：原告之訴及假執行聲請均駁回。如受不利判決，
      願供擔保請准宣告免為假執行。
三、兩造不爭執之事實：（見本院98年6 月25日言詞辯論筆錄，
    卷(一)第53頁）
    (一)原告總經銷被告之日立牌投影機及相關設備，已有14年，
      兩造並訂署經銷合約書（原證1 ）
    (二)被告於97年12月5 日發函原告表示於98年3 月31日合約到
      期後，表明將不再繼續兩造間之總經銷關係（原證3 ）
    (三)原告於98年1 月25日寄發三重郵局第00057 號存證信函（
      原證6），被告則於98年2月4日寄發台北建北郵局第424號
      存證信函（原證7 ）
    (四)原告除了擔任被告公司日立牌投影機及相關設備總經銷以
      外，尚擔任三洋公司的投影機及相關設備的總經銷。
四、本件兩造爭執之重點在於：（見本院卷第53頁背）
    (一)依系爭合約，被告有無提供原告一年兩次各150 萬元廣告
      預算之義務？如有此義務，被告於97年下半年度未提供廣
      告預算與原告所受之銷售業績損失間，有無因果關係？
    (二)被告有無違反系爭合約，私下進行業務行為之情形？如有
      此情形，與原告所受之銷售業績損失間，有無因果關係？
    (三)原告主張之銷售業績損失之數額？
    (四)原告是否與有過失，被告可否主張損益相抵？
五、現就兩造爭執之重點，析述如下：
    (一)依系爭合約，被告有無提供原告一年兩次各150 萬元廣告
      預算之義務？如有此義務，被告於97年下半年度未提供廣
      告預算與原告所受之銷售業績損失間，有無因果關係？
      1.按「當事人主張有利於己之事實者，就其事實有舉證之
        責任」民事訴訟法第277條定有明文。所謂舉證係指就
        爭訟事實提出足供法院對其所主張者為有利認定之證據
        而言，若所舉證據，不能對其爭訟事實為相當之證明，
        自無從認定其主張為真正。又主張法律關係存在之當事
        人，就該法律關係發生所須具備之特別要件，應負舉證
        之責任，原告就其主張之事實，不舉證證明者，被告無
        須就其抗辯之事實，負舉證之責任，此為舉證分擔之原
        則。原告既主張伊與被告間存有委任關係存在，據上說
        明，自應對該法律關係存在負舉證責任。第按，「按民
        事訴訟如係由原告主張權利者，應先由原告負舉證之責
        ，若原告先不能舉證，以證實自己主張之事實為真實，
        則被告就其抗辯事實即令不能舉證，或其所舉證據尚有
        疵累，亦應駁回原告之請求」最高法院17年上字第917
        號判例意旨可資參照。原告主張與被告口頭約定被告應
        提供每年二次各150萬元廣告預算之義務，自應對該口
        頭約定之事實負舉證責任。
      2.原告雖主張「證人戊○○可證明被告每年分上、下半年
        兩次做日立投影機廣告，每次廣告金額為150萬元，廣
        告之方式為一開始廣告文案均由原告與廣告公司一起設
        計，刊登在原告所希望刊登的廣告刊物上，而由被告支
        付廣告費用，後來被告自行找廣告公司執行，但文案的
        設計仍然由原告參與設計及審核後刊登於廣告刊物上」
        （本院卷(一)第55頁），並以ithome、商業周刊、財訊、
        今周刊等雜誌封面為證（本院卷(一)第59-106頁）。然查
        ，ithome等雜誌封面僅能作為廣告業已刊登之證據，尚
        無法資為兩造有口頭約定由被告支付廣告費用之證明。
        至於證人戊○○證稱：「（當時被告公司何人跟你表示
        願意一年提供2次150萬元的廣告預算？）由他們公司窗
        口證人丙○跟總經理俞恆青報告的。我是通總經理講的
        」等語（見本院卷(一)第161頁背面）；被告之員工，即
        證人丙○證稱：「（你有無向俞恆青表示願意一年提供
        2次150萬元的廣告預算？）沒有」等語（見本院卷(一)第
        162頁正面）；原告法定代理人俞恆青到庭陳稱：「時
        間很久了，十幾年前。在我們公司會議室講的，當時到
        底是在會議室說的還是在電話說的我也記不清楚。時間
        我很難具體的回答。曾經幫我作廣告的證人可以證明有
        作廣告」等語（見本院卷(一)第162頁正面），可見原告
        法定代理人俞恆青係陳稱被告係在十幾年前同意廣告預
        算，然觀兩造於85年9月23日之買賣合約第8條固約定「
        乙方（被告）無償配合廣告12次/年於『pc week』雜誌
        」（本院卷(一)第136頁），其後86年3月20日再簽新約則
        改變約定為「甲方（原告）所舉辦之商品發表會及展示
        會，乙方（被告）得視情況配合之」（本院卷(一)第138
        頁），86年5月7日兩造買賣合約第6條則約定「乙方（
        被告）贊助甲方（原告）參加97年5月之國際電腦軟體
        展費用合計新臺幣壹拾萬元整」（本院卷(一)第141頁）
        、87年4月7日之買賣合約則無廣告預算之約定（本院卷
        (一)第143-144頁）、88年5月31日之買賣合約則無廣告預
        算之約定（本院卷(一)第146-147頁），可見兩造關於廣
        告預算之約定，各年次均有不同，若有特別約定，其內
        容亦互異，尚無原告法代所述十多年前即口頭約定由被
        告負擔之可能，從而，關於廣告預算業經兩造口頭約定
        ，僅有原告法定代理人片面之詞，尚難認為被告有該部
        分之給付義務，則被告未執行97年下半年度的上開廣告
        」，尚非不符債務本旨，原告主張被告不完全給，即難
        憑採。
      3.雖原告聲請傳喚證人辛○○，用以證明其主張之前開事
        實，但證人曾建福具結證稱：「（原告有無委託你找廣
        告公司？）不能這麼說。他是委託我找媒體刊登廣告，
        至少有3次以上，民國93、94年左右。（廣告費的支付
        是付給你？）不是。原告告訴我有一筆廣告預算，我就
        這筆預算去幫他找刊登的媒體，媒體刊登之後才與廣告
        公司請款，這個預算的錢已經在廣告公司手上。（那你
        知道原告與被告就廣告有什麼約定？）日立公司會固定
        給原告公司的一筆預算，是原告公司的俞總經理告訴我
        的。（他有告訴你說日立公司會一年給幾次廣告費？）
        一年1次或2次，我不確定。... （付給廣告公司的錢是
        誰付？）是日立公司付的。（是誰與廣告公司簽約？）
        不清楚。日立一直都是透過廣告公司來運作。」等語（
        見本院卷(二)第7-9頁），證人辛○○僅係聽聞原告之法
        定代理人在訴訟外之陳述，而該陳述即屬於原告之片面
        陳述，其證據證明力與原告單方面之陳述相同，參酌最
        高法院91年台上字第1521號裁判意旨「惟查證人為不可
        代替之證據方法，如果確係在場聞見待證事實，而其證
        述又非虛偽者，縱令證人與當事人有親屬、親戚或其他
        利害關係，其證言亦非不可採信，本院著有53年台上字
        第2673號判例。又證人對於待證事實之陳述，如非親自
        在場聞見，而係耳聞於他人之轉述或告知，亦即所謂傳
        聞證據者，此項證詞缺乏證據力，尚難輕易採信」，則
        證人辛○○之證詞僅能證明原告法定代理人在訴訟外曾
        有此陳述，與證人戊○○之證詞證明力相同，但尚難以
        原告法定代理人之片面陳述，資為兩造有上開廣告預算
        約定之證明，原告之主張，尚非可取。
    (二)被告有無違反系爭合約，私下進行業務行為之情形？如有
      此情形，與原告所受之銷售業績損失間，有無因果關係？
      1.原告主張被告違反系爭契約第11條「甲、乙雙方因本契
        約所得知另一方營業上非公開之秘密；包括但不限於進
        貨內容、客戶資料、廠商資料、經營方式、銷售明細等
        ，除經另一方以上書面同意或為執行本業務之必要而揭
        露外，不得擅自以任何形式洩露予第三人知悉或持有。
        若因一方違反本保密義務致使另一方受有損害者，應負
        相關賠償責任」之保密義務，原告自應對被告有何違反
        上開保密義務之事實負舉證責任。
      2.原告主張被告之違約事實，除上開不給付廣告費用外，
        尚陳稱「被告即對外宣稱原告的日立品牌投影機的總經
        銷權利及業務即將終止，並私自展開業務行為，拜訪原
        告的經銷商，被告除了對市場及原告的經銷商宣稱原告
        總經銷權於98年3月31日即將終止之外，甚至對原告的
        經銷商告知原告的經銷成本，導致原告難以銷售總經銷
        的日立品牌投影機」云云（見本院卷(一)第3頁），核上
        開保密義務，仍與競業禁止有別，被告僅不得告知進貨
        內容、客戶資料、廠商資料、經營方式、銷售明細等營
        業上秘密，原告既受被告委任而銷售投影機，則原告之
        客戶，亦係被告之下游客戶，被告之拜訪尚非不得即認
        為係洩露營業秘密之行為，如被告有任何違反保密義務
        ，原告自應就具體事實，例如如何洩露經銷成本之事實
        負舉證責任。
      3.原告之廠商，即證人庚○○到庭證稱：「（曾經告訴戊○○說日立公司的人有去找過你？）印象中可能有。我
        是說證人壬○○與日立公司的丙○曾經找過我談過日立
        投影機的市場行情，這樣而已，如果有的話應該是講這
        些。（你當時有無跟他提到說原告公司與被告公司可能
        關係有一些變化？）這應該是戊○○透露給我的。（你
        有無提供一份空白表格給他？）沒有。（那段時間有無
        見過證人丙○？）之前幾乎沒有什麼見面，是今年一、
        二月以後才認識他的。（證人丙○有無拿空白的合約書
        給你？）沒有。（證人丙○找你是否瞭解南部投影機市
        場的銷售情形？）是。（證人丙○證稱98年1月、3月有
        去拜訪過你？）有。（證人丙○有無告訴你說恒崴公司
        與日立的關係有可能發生變化？）沒有。這是從原告公
        司那裡的到的訊息。... （你有無印象戊○○大概何時
        開始跟你提到兩造的關係有變化？）從97年年底告訴我
        的，但是之前就有徵兆，因為日立的銷售一直很不順，
        時常沒有貨給我們賣。日立的機器比較沒有貨，算起來
        是很好賣，只是時常沒有貨。我們問原告公司沒有什麼
        答案，就猜想兩造關係可能有變化。（今年1月到3月底
        左右是否有賣日立的東西？銷售與以往比較如何？）有
        。原告公司部分機型無法充足供貨，問原因原告他們也
        沒有講。（你是何時知道原告公司與被告公司契約已經
        終止？）4、5月才知道。（你剛才說1到3月無法充足供
        貨，是否表示原告公司無法提供日立的貨？）我們供貨
        大部分都是由原告提供，很少由其他的供應商進貨。我
        們都是配合原告的策略在作... （97年下半年起是否也
        配合原告公司的銷售策略主打三洋這個牌子？）對。（
        那你為何要配合原告公司的銷售策略，你不能有自己的
        一套？）投影機的品牌不多，我們長期與原告公司合作
        ，大家都知道原告公司有三洋與日立公司的產品，所以
        賣哪一種都很合理，只是要知道原告公司要傾向賣哪一
        種產品。（那配合原告的銷售策略是指價格上比較有彈
        性、供貨也比較充足？）對。（97年一整年日立公司投
        影機的銷售數量是否比較少？）有。（原因是因為原告
        公司的銷售策略還是兼含經濟不景氣的情形？）兩種其
        實都有。（原告公司97年下半年雖然有金融風暴，但三
        洋投影機的銷售成長百分之93？）應該部是實際上的成
        長，應該是重心轉移。實際上受金融風暴影響也不是那
        麼多，但是因為銷售策略的關係三洋投影機在全部的銷
        售數量是佔大多數的。」等語（見本院卷(二)第2頁背面
        至第4頁背面、第6頁）。依據證人庚○○之證詞，被告
        僅係派證人丙○瞭解原告廠商之銷售情形，尚非告以經
        銷商任何之營業秘密；且告以銷售情形者，乃原告之經
        銷商，並非證人丙○透露如何之營業秘密，如該情不得
        告之，亦係證人庚○○有無違反伊與原告合約間關於保
        密義務之問題，尚與被告無關；況且，原告銷售被告日
        立投影機之銷量下滑，乃原告自己銷售策略所致，原告
        自行將銷售策略重心改至三洋牌投影機，被告代理之投
        機影銷量在一定之需求數量下當然下滑，此乃經濟上供
        需法則當然之現象，原告竟將自己決定銷售策略之移轉
        ，指陳係被告違反保密義務所致，洵非可採。故證人庚○○之證詞，僅能證明證人丙○曾前往瞭解南部投影機
        之銷售狀況，此種禮貌性拜訪並了解自己產品的銷售狀
        況，乃人情之常，尚無原告指稱有何積極告以兩造總經
        銷關係終止或者洩露有何應保密事項之事。
      4.原告之廠商，即證人壬○○具結證稱：「（你是否見過
        證人庚○○？）有。因為被告公司丙○有來找過我，他
        找我是了解市場投影機的銷售情形。因為證人庚○○跟
        我都是原告公司的經銷商，所以去找證人庚○○的目的
        也是了解銷售情形。（證人丙○有無跟你說兩造公司的
        關係已經發生變化？）沒有。我跟戊○○很熟，他在97
        年下半年就已經講到日立投影機的銷售情形。日立在下
        半年有一些供貨會不足，而且有一些銷售策略，我從戊○○的對話中嗅到兩造關係有點變化。投影機都是進口
        的。我跟戊○○訂貨有時要下個月或下下個月才有貨。
        （你的意思97年度的銷售狀況是比以前少，原因是供貨
        不足或經濟不景氣？）97年度供貨的狀況比較差，銷售
        也會受影響。9月份金融風暴也會受影響。（你與戊○○非常熟，對於供貨不足的問題，你有無問戊○○原因
        ？）我作銷售都是跟的原告公司的政策在走。我的猜想
        是沒有訂貨當然就沒有貨。（你有無跟戊○○預定大量
        的貨，他沒有辦法給你？）這一季要銷售哪一個型號的
        貨我們都是事先溝通。比如我訂50或100台交貨期要協
        調，但是配合度是有的。（在每個月在賣的時候都會先
        與戊○○代理商溝通？）是。（今年年初時，戊○○有
        無要求你在銷售策略上減少日立商品的販賣，增加三洋
        商品的販賣？）應該是去年下半年，只是重心先擺在三
        洋。（是否去年下半年起到今年上半年都是如此？）對
        。（你從戊○○的對話中嗅到兩造的關係有變化，你對
        這個問題有無向日立公司的人詢問過？）應該是有，年
        初日立丙○有來找過我了解銷售情形，也有找我到證人
        庚○○那裡。證人丙○說還是一樣找原告公司。（你有
        無問證人丙○日立公司的供貨為什麼不足？）有問。證
        人丙○說貨一個是原告公司沒有訂貨或是怎麼樣。（你
        有無問證人丙○說為什麼原告公司的銷售策略在下半年
        是主打三洋，而不是主打日立？）對我銷售而言，賣三
        洋或日立都一樣。證人丙○沒有辦法正面回答。戊○○
        認為日立的配合度比較差、供貨不足、價格比較沒有彈
        性，所以才為主打三洋，我們就配合。... （證人丙○
        在98年1月之前找你的目的是如你所述的關心銷售狀況
        ？）是了解市場投影機的銷售情形。（98年1月親自找
        你，你不覺得訝異？）我與證人丙○也認識，只是今年
        初接觸比較頻繁，當然就我的角度當我也配合他。我的
        銷售策略是跟的原告公司在走。原告公司策略是賣三洋
        我們就跟著賣三洋，被告公司供應貨源不足我們就可能
        比較沒有辦法賣。... （原告公司97年下半年雖然有金
        融風暴，但三洋投影機的銷售成長百分之93？）我們也
        是這樣的情形。」（見本院卷(二)第5-7頁），依據證人
        壬○○之證詞，被告僅係派證人丙○瞭解原告經銷商關
        於投影機之銷售情形，尚無違反合約之情形；且告以銷
        售情形者，乃原告之經銷商，並非證人丙○透露如何之
        營業秘密，如該情不得告之，亦係證人壬○○有無違反
        其與原告合約中關於保密義務之問題，尚與被告無關；
        況且，原告銷售被告日立投影機之銷量下滑，乃原告自
        己銷售策略所致，原告自行將銷售策略重心改至三洋牌
        投影機，被告代理之投機影銷量在一定之需求數量下當
        然下滑，此乃經濟上供需法則當然之現象，原告竟將自
        己決定銷售策略之移轉，指陳係被告違反保密義務所致
        ，洵非可採。
      5.「按當事人聲明之證據，除認為不必要者外，法院應為
        調查，民事訴訟法第286條規定甚明。所謂不必要者，
        係指聲明之證據中，依當事人聲明之意旨與待證之事實
        ，毫無關聯，或法院就某事項已得心證而當事人仍聲明
        關於該事項之證據方法等情形而言」，最高法院92年台
        上字第2577號裁判意旨可資參照。原告雖再聲請傳喚證
        人丁○○，用以證明「證人丁○○於98年3月13日下午2
        時30分至4時間以電話告知戊○○，鴻生系統科技有限
        公司曾向證人丁○○告知被告公司就型號CP-X400
        XGA3000之投影機報價給鴻生公司低於3萬元」之事實，
        然據前開最高法院91年台上字第1521號裁判意旨所示，
        證人丁○○所聽聞者，乃鴻生公司之人員之陳詞，屬傳
        聞證據，其證據證明力薄弱；且據證人庚○○、壬○○
        之證無，均足以判斷原告之損失乃原告97年下半年起銷
        售策略轉移所致，至於證人丁○○98年3月間之聽聞，
        何以能造成原告97年下半年迄98年3月間之損害，原告
        亦未釋明，如原告主張之該情不虛，係應命鴻生公司告
        以該情之人員到庭作證之問題，故依前述92年台上字第
        2577號裁判意旨，本院認為無調查之必要，併予敘明。
    (三)綜合上述，原告未能舉證兩造有何由被告提供廣告預算之
      約定，亦無法證明被告有何違反保密義務之行為，原告之
      訴即無理由，應予駁回。故關於爭點三、四部分自無需再
      予論述。原告之訴既駁回，其假執行之聲請亦失所附麗，
      應併駁回之。
六、兩造其餘之攻擊或防禦方法及提出之證據，或未經本院引用
    之證詞，經本院斟酌後，認為均不足以影響本判決之結果，
    自無逐一詳予論駁之必要，併此敘明
七、結論：原告之訴為無理由，依民事訴訟法第79條，判決如主
    文。
中    華    民    國    98    年    12    月    2    日
                  民事第四庭    法  官  趙子榮
以上正本係照原本作成
如對本判決上訴，須於判決送達後20日內向本院提出上訴狀
中    華    民    國    98    年    12    月    2    日
                                書記官  謝榕芝

司法院資訊處製作；財團法人民間司法改革基金會備份。
